【裁判字號】    97,交聲,737
【裁判日期】    980331
【裁判案由】    聲明異議
【裁判全文】
臺灣臺南地方法院交通事件裁定         97年度交聲字第737號
移送機關    交通部公路總局嘉義區監理所新營監理站
受處分人    甲○○
上列受處分人因違反道路交通管理處罰條例案件，對於交通部公
路總局嘉義區監理所新營監理站民國97年6月24日所為之裁決處
分（處分案號：新監裁違字第裁73-M00000000號），聲明異議，
本院裁定如下：
    主  文
異議駁回。
    理  由
一、原處分意旨略以：異議人即受處分人甲○○（下稱異議人）
    所有之車號VRW-321號輕型機車，於民國97年6月11日8時36
    分許，於新營市火車站前在禁止臨時停車處所停車，經臺南
    縣警察局交通警察隊員警鳴笛、錄影採證後，製單舉發，原
    處分機關即交通部公路總局嘉義區監理所新營監理站查證屬
    實，依道路交通管理處罰條例（下稱處罰條例）第56條第1
    項第1款之規定，裁處異議人罰鍰新臺幣（下同）600元等語
    。
二、異議意旨略以：上開違規地點所劃禁停標線，係覆蓋於原設
    機車臨時停車區上，其設置有違公平正義原則，甚至涉及圖
    利收費停車場，故該取締行為不具正當性，係屬無效取締。
    又拖吊上車後，異議人曾提出放車之要求，員警仍強制拖吊
    ，至有強取拖吊費及保管費之情事，為此聲明異議，請求撤
    銷原處分云云。
三、按汽車駕駛人停車時，在禁止臨時停車處所停車，處600元
    以上1200元以下罰鍰；網狀線，用以告示車輛駕駛人禁止在
    設置本標線之範圍內臨時停車，防止交通阻塞。本標線為黃
    色。外圍線寬20公分，內線依行車方向成45度傾斜，線寬
    120公分，斜線間隔1至5公尺，處罰條例第56條第1項第1款
    、道路交通標誌標線號誌設置規則第173條分別定有明文。
四、經查：
（一）異議人所有之車號VRW-321號輕型機車，於97年6月11日8
      時36分許，於新營市火車站前，設有黃色網狀線之禁止臨
      時停車處所停車，經臺南縣警察局交通警察隊員警鳴笛、
      拖吊及錄影採證等情，有採證照片2幀及錄影光碟，附卷
      可證，是其違規事證明確，洵堪認定。
（二）異議人雖辯稱該處原為機車臨停區，現改為禁止臨時停車
      區，其設置有違公平正義原則，甚至涉及圖利收費停車場
      云云，惟於何處設置如何之交通號誌、標線係屬市區道路
      主管機關及警察機關依據其職權所作通盤考量，係屬行政
      裁量，倘未違法，尚非本院所能審究。又已移動被拖吊車
      輛時，即不得依駕駛人之請求而中途放車。違規機車，如
      已拖吊上拖吊車，不得依被拖吊機車駕駛人之請求放車，
      臺南縣警察局交通警察隊執行違規車輛移置保管作業規定
      暨評核要點第2條第4項第3款後段，定有明文，是異議人
      以拖吊上車後，其曾提出放車之要求，員警仍強制拖吊，
      而認警員有強取拖吊費及保管費之情事云云，亦非可採。
五、綜上所述，異議人於前述時、地之違規事實既可認定，原處
    分機關裁處異議人罰鍰600元，經核於法尚無違誤，異議人
    異議內容，並無理由，應予駁回。
六、據上論斷，應依道路交通案件處理辦法第19條，裁定如主文
中    華    民    國    98    年    3    月    31     日
                  交通法庭   法  官  廖建彥
以上正本證明與原本無異。
如不服本裁定應於送達後5日內向本院提出抗告狀（應附繕本）
。
                             書記官  吳揆滿
中    華    民    國    98    年    3    月    31     日


司法院資訊處製作；財團法人民間司法改革基金會備份。
